臺灣板橋地方法院刑事判決　　　　　 100年度交易字第791號
公　訴　人　臺灣板橋地方法院檢察署檢察官
被　　　告　陳銘傳
上列被告因公共危險案件，經檢察官提起公訴（100 年度偵字第
15975 號），經被告於準備程序中就起訴事實為有罪之陳述，經
告知簡式審判程序之旨，並聽取當事人之意見後，進行簡式審判
程序，本院判決如下：
    主    文
陳銘傳服用酒類，不能安全駕駛動力交通工具而駕駛，累犯，處
有期徒刑陸月，如易科罰金，以新臺幣壹仟元折算壹日。
    事    實
一、陳銘傳於民國91年間因酒後駕車之公共危險案件，經臺灣臺
    北地方法院分別以91年度交易字第169 號判決判處有期徒刑
    3 月確定，於92年1 月16日易科罰金執行完畢。於96年間又
    因酒後駕車之公共危險案件，經臺灣臺北地方法院以96年度
    北交簡字第2819號判決判處有期徒刑5 月確定，於97年6 月
    27 日 易科罰金執行完畢。詎仍不知警惕，於100 年5 月30
    日16 時30 分許，在新北市鶯歌區其所任職之工廠附近雜貨
    店內飲用保力達，已達不能安全駕駛動力交通工具之狀態，
    仍騎乘車牌號碼FDN-305 號機車欲返回其住處，嗣於同日16
    時40分許，行經新北市○○區○○街柑園橋頭前，因不勝酒
    力摔倒，警方據報到場處理，對陳銘傳施以呼氣酒精濃度測
    試，測得陳銘傳酒精呼氣濃度為0.82MG/L，始悉上情。
二、案經新北市政府警察局樹林分局報告臺灣板橋地方法院檢察
    署檢察官偵查起訴。
    理    由
一、本件被告所犯係死刑、無期徒刑、最輕本刑為3 年以上有期
    徒刑以外之罪，其於準備程序中就被訴事實為有罪之陳述，
    經法官告知簡式審判程序之旨，並聽取公訴人、被告之意見
    後，依刑事訴訟法第273 條之1 第1 項規定，經本院合議庭
    裁定，由受命法官獨任進行簡式審判程序審理，核先敘明。
二、上揭犯罪事實業經被告於警詢、檢察官偵查中及本院審理時
    坦承不諱（見100 年度偵字第15975 號偵查卷第2 至3 頁、
    第35至36頁、本院100 年8 月25日準備程序筆錄及同日審判
    筆錄）。又被告為警查獲後，經施以呼氣測試，其酒精濃度
    為0.82MG/L一情，有酒精濃度測試紙1 紙在卷可稽。依交通
    部運輸研究所79年8 月對駕駛人行為之研究（酒醉駕車對駕
    駛行為之分析研究）指出，吐氣每公升酒精含量0.25毫克等
    於血液中酒精濃度0.05 %（亦即每100 毫升血液中含50毫克
    酒精），血液中酒精濃度到達0.03 %至0.05 %時，對駕駛能
    力之影響為：多數駕駛人心境逐漸變幻不定、視覺與反應靈
    敏性減弱、對速度及距離的判斷力差；對心理行為之影響為
    ：觀察力逐漸欠缺、心情漸趨輕鬆、自信心增加、多話、精
    神狀態處於陶醉感，血液中酒精濃度到達0.05 %至0.08 %時
    ，對駕駛能力之影響為：反應遲鈍、駕駛能力受損、遲而不
    決或決而不行；對心理行為之影響為：情緒鬆散、感情與行
    為趨向誇張、肌肉不協調、精神處於興奮狀態，血液中酒精
    濃度到達0.08 %至0.15 %時，對駕駛能力之影響為：判斷力
    嚴重受到影響、體能與精神協調受損、駕駛之體能困難增加
    ；對心理行為之影響為：產生情緒異常現象、步伐不平穩、
    言語不清、反應惡劣、記憶及判斷力受損、精神處於錯亂狀
    態，血液中酒精濃度超過0.15 %，對駕駛能力之影響為：視
    線搖晃、駕駛已進入恍惚狀態、判斷及理解遭到扭曲、駕駛
    不穩定；對心理行為之影響為：意識不明、嘔吐、站、走及
    講話困難、責任感喪失、精神處於麻痺狀態，血液中酒精濃
    度超過0.5%，對駕駛能力之影響為：無法開車；對心理行為
    之影響為：爛醉如泥、失去知覺可能致死、精神處於昏睡狀
    態。經查，本件被告之酒精測定值為呼氣0.82MG/L，換算血
    液中酒精濃度值為0.164%，其駕駛能力所受之影響為：視線
    搖晃、駕駛已進入恍惚狀態、判斷及理解遭到扭曲、駕駛不
    穩定；其心理行為所受之影響為：意識不明、嘔吐、站、走
    及講話困難、責任感喪失、精神處於麻痺狀態。再佐以被告
    為警查獲後，要求被告為直線步行10公尺後迴轉走回原地、
    閉雙眼，30秒內朗誦阿拉伯數字，由1001至1030之酒後生理
    協調平衡檢測，被告檢測結果均不合格一情，亦有汽車駕駛
    人酒後生理協調平衡檢測紀錄表在卷可參，益徵被告為警查
    獲當時，已因酒精而使其正常駕駛能力受影響，並達不能安
    全駕駛之程度。本件事證明確，被告犯行堪以認定。
三、核被告陳銘傳所為，係犯刑法第185 條之3 服用酒類不能安
    全駕駛動力交通工具而駕駛之公共危險罪。被告有如事實欄
    所示之論罪科刑及執行完畢情形，有臺灣高等法院被告前案
    紀錄表1 份附卷可稽，其於徒刑執行完畢後，5 年以內再故
    意犯本件有期徒刑以上之罪，為累犯，應依刑法第47條第1
    項之規定加重其刑。爰審酌被告前於91年、96年間先後因酒
    後駕車之公共危險案件，經分別判處有期徒刑3 月、5 月，
    詎仍不知警惕，再於服用酒類不能安全駕駛之情形下，冒然
    駕駛車輛上路，危及道路交通安全，且乏尊重其他用路人生
    命、財產安全之觀念，自無可取，惟念其前開違犯酒後駕車
    犯行與本案犯行相隔數年，被告並非短期內一再觸法，且犯
    罪後坦承犯行，表示悔悟，態度尚可，及其素行、智識程度
    、犯罪動機、情狀、所生危害等一切情狀，公訴人求處有期
    徒刑8 月，稍屬過重等一切情狀，認量處如主文所示之刑，
    併諭知易科罰金之折算標準，以足資懲儆。
據上論斷，應依刑事訴訟法第273 條之1 第1 項、第299 條第1
項前段，刑法第185 條之3 、第47條、第41條第1 項前段，刑法
施行法第1 條之1 第1 項、第2 項但書，判決如主文。
本案經檢察官林修平到庭執行職務。
中    華    民    國   100    年    8     月    31    日
                      刑事第十一庭  法  官  何燕蓉
如不服本判決，應於判決送達後十日內敘明上訴理由，向本院提
出上訴狀（應附繕本），上訴於臺灣高等法院。
上列正本證明與原本無異。
                                    書記官  王元佑
中    華    民    國   100    年    9     月    2     日